【裁判字號】    90,易,676
【裁判日期】    900219
【裁判案由】    傷害等
【裁判全文】
臺灣宜蘭地方法院刑事判決                            九十年度易字第六七六號
    公  訴  人  臺灣宜蘭地方法院檢察署檢察官
    被      告  丙○○
右列被告因傷害等案件，經檢察官提起公訴（九十年度偵字第三二二四號），本院判
決如左：
    主  文
丙○○傷害人之身體，處拘役肆拾日，如易科罰金，以佰元折算壹日。
    事  實
一、丙○○因不滿乙○○向其親友說伊不是，於民國九十年九月二十一日晚上七時許
    ，於酒後（未達酒醉之程度）及氣憤之下，未經乙○○同意，無故進入乙○○位
    於宜蘭縣蘇澳鎮○○里○○路十九巷三十四號住處，並基於傷害之故意，以手毆
    打乙○○，致乙○○受有右眼外側擦傷、左下腹擦傷、右膝瘀傷、左肘擦傷、左
    大腿腫、右大拇指腫、右手第四、五指擦傷之傷害。
二、案經乙○○訴請宜蘭縣警察局蘇澳分局報告台灣宜蘭地方法院檢察署檢察官偵查
    起訴。
    理  由
一、本件訊據被告丙○○對於上開時、地前至告訴人住處質問告訴人之事實固坦承，
    惟矢口否認有何傷害及侵入住宅之犯行，辯稱：當天並未喝酒，且當時係告訴人
    與其妻將伊至押至浴室毆打，當時伊根本沒有碰觸到告訴人云云。惟查，右揭犯
    罪事實，業據告訴人乙○○指訴綦詳，核與目擊證人詹美娟證述情節大致相符，
    復有告訴人提出之診斷證明書一紙附卷可佐，由前揭診斷證明書所述告訴人驗傷
    之時間、受傷部位、傷勢與告訴人指訴情節相符，且由現場照片十張所示凌亂情
    形得見當時爭執發生之激烈，前揭證人證言與物證均足以佐證告訴人之指述，顯
    見告訴人指訴非虛；雖被告辯稱當時並未喝酒且當時是告訴人將其拖入屋內毆打
    等語，然經證人即宜蘭縣警察局蘇澳分局馬賽派出所員警甲○○到庭證述：被告
    當時應該有喝酒等語（見本院九十年一月八日訊問筆錄），足見被告辯稱當時未
    喝酒應屬卸責之詞，不可採信，再者，雖被告辯稱當時並非無故進入屋內而係告
    訴人及其妻將其拖入屋內，然衡量被告與告訴人及其妻之年齡、體型、力量等觀
    之，被告為三十多歲體型壯碩之壯年男子，反觀告訴人及其妻均為瘦弱且已為六
    十歲左右之老者，縱使二人共同施力應無法將壯年之被告強拉入屋內，是被告辯
    稱當時是由告訴人及其妻二人將之強拉入屋內毆打一詞不可採信，綜上，被告前
    揭辯詞皆不足採，本件事證明確，被告傷害犯行，堪以認定。
二、核被告所為，係犯刑法第二百七十七條第一項之傷害罪及第三百零六條之侵入住
    宅罪。其所犯二罪名間有方法、結果之牽連關係，應從一重之傷害罪論斷。爰審
    酌被告之品行、犯罪之動機、目的、手段、犯罪時所受之刺激、被害人所受傷害
    程度及被告犯罪後否認犯行之態度等一切情狀，量處如主文所示之刑，並諭知易
    科罰金之折算標準，以示懲儆。
據上論斷，應依刑事訴訟法第二百九十九條第一項前段，刑法第二百七十七條第一項
、第三百零六條第一項、第五十五條、第四十一條第一項，罰金罰鍰提高標準條例第
一條前段、第二條，判決如主文。
本案經檢察官賴慶祥到庭執行職務
中    華    民    國      九十      年      二        月    十九        日
                                  臺灣宜蘭地方法院刑事第一庭
                                          法  官
右正本證明與原本無異。
如不服本判決，應於判決送達後十日內，向本院提出上訴狀。
                                          書記官
中    華    民    國              年              月              日
附錄法條：
刑法第二百七十七條、第三百零六條


司法院資訊處製作；財團法人民間司法改革基金會備份。
